臺灣桃園地方法院刑事判決　　　　　　　　　　　　　九十年度易字第一七七八號
　　公　訴　人　臺灣桃園地方法院檢察署檢察官
　　被　　　告　甲○○
右列被告因傷害案件，經檢察官提起公訴（九十年度偵字第一○五三二號）及移送併
辦（九十年度偵字第一六○六三號），本院判決如左：
    主  文
甲○○傷害人之身體，處拘役參拾日，如易科罰金，以參佰元折算壹日。
被訴八十九年十二月六日傷害犯行部分公訴不受理。
    事  實
一、甲○○與乙○○於後述行為時係夫妻，二人間具有家庭暴力防治法第三條第一款
    所定之家庭成員關係。甲○○於九十年三月二十二日下午二時許，在桃園縣八德
    市○○路三四巷一弄三之二號住處，因懷疑乙○○有外遇而發生爭吵，竟基於
    傷害之犯意徒手毆打乙○○，致乙○○受有左眼臉瘀傷二ｘ二公分、頭部外傷、
    雙上肢多處瘀傷、右大腿及左膝瘀傷等傷害。
二、案經告訴人乙○○訴請臺灣桃園地方法院檢察署偵查起訴。
    理  由
壹、有罪部分
一、訊之被告甲○○對於右揭犯罪事實供稱：「因為時間太久，我忘記了」。惟右揭
    事實，業據被告於偵查中坦承不諱，核與告訴人乙○○於偵查中指述之情節相符
    ，並有告訴人受傷之診斷證明書影本一紙附卷可稽。本件事證明確，被告犯行堪
    予認定。
二、核被告所為，係犯刑法第二百七十七條第一項之傷害罪。查被告與告訴人於行為
    時係夫妻，此有戶籍謄本一份在卷可稽，其二人間具有家庭暴力防治法第三條第
    一款所定之家庭成員關係，是被告所犯前開犯罪屬家庭暴力防治法第二條第二項
    之家庭暴力罪。爰審酌被告與告訴人之關係、被告犯罪時所受之刺激、告訴人之
    傷勢不輕、犯罪後坦承不諱之態度等一切情狀，量處如主文所示之刑，並諭知易
    科罰金之折算標準，以資懲儆。
三、九十年度偵字第一六○六三號移送併辦意旨略以：被告基於傷害之概括犯意，於
    九十年九月二十四日下午一時五十分許，在桃園縣桃園市○○路十九之四號前打
    告訴人一巴掌使之跌倒在地，致告訴人受有左膝擦傷及皮下瘀血四ｘ四公分之傷
    害等語。訊之被告對於其與告訴人於前述時間、地點發生爭執、打架一節，固坦
    承不諱。惟查前開傷害犯行時間距離前一次（即本件起訴部分）已逾半年期間（
    九十年三月二十二日至同年九月二十四日），被告於九十年三月二十二日傷害告
    訴人時是否具有半年後之九月二十四日再度傷害告訴人之概括犯意，已有疑義；
    再被告與告訴人九月二十四日當日係至該處謝淑芬律師事務所處理二人離婚事宜
    ，而依被告於本院審理時所述，係「因為告訴人罵其三字經，侮辱其父母親，所
    以其方打她一巴掌」，顯示其係一時因告訴人之侮辱、刺激而起意毆打告訴人。
    故其此次犯行應係另行起意，難認與同年三月二十二日之犯行係基於概括犯意所
    為，並無連續犯裁判上一罪之關係，為起訴效力所不及，本院自不得併予審理，
    應退回公訴人另行處理。
貳、公訴不受理部分
一、按告訴乃論之罪，其告訴應自得為告訴之人知悉犯人之時起，於六個月內為之，
    又告訴乃論之罪，其告訴已逾告訴期間者，應諭知不受理之判決，刑事訴訟法第
    二百三十七條第一項、第三百零三條第三款分別定有明文。
二、公訴意旨另謂：被告基於傷害之犯意，於八十九年十二月六日（起訴書誤載為二
    十六日），在前開住處，徒手毆打乙○○，致乙○○頭部外傷、臉、前額、兩肘
    、背部及右小腿多處瘀傷，因認被告另涉有傷害犯行，且與前述九十年三月二十
    二日之傷害犯行係基於概括犯意，為連續犯等語。
三、經查：(1)依告訴人於偵查中提出之告訴狀所載及偵訊中所述，被告於八十九年十
    二月六日及九十年三月二十二日固均係因酒後懷疑告訴人外遇而毆打告訴人，惟
    其間相距已三個半月，被告為此二次行為是否基於概括犯意，亦堪質疑。(2)再告
    訴人於偵訊中供稱：「九十年三月二十二日當天（他問）我為何去買東西還化妝
    那麼漂亮，他懷疑我是去與男人約會，所以又打我」等語，而被告於偵訊中稱：
    「九十年三月二十二日我先被打，因我追問那打電話的男人是誰。」（偵卷第一
    二頁反面）。由此顯示，被告於九十年三月二十二日毆打告訴人係因「有男子打
    電話予告訴人」及「告訴人打扮漂亮外出」等當日偶發之事實發生，質疑告訴人
    是否有外遇後，先遭告訴人攻擊，因而予以反擊。是其當日與告訴人間之互毆行
    為之犯意，顯係出於偶然，要難認與三個半月前之八十九年十二月六日毆打告訴
    人行為之犯意係出於概括。公訴意旨認前述二傷害犯行係出於概括犯意，尚有未
    洽。(3)而刑法第二百七十七條第一項傷害罪，依同法第二百八十七條規定，須告
    訴乃論。惟告訴人就被告前開八十九年十二月六日傷害犯行，遲至九十年六月二
    十八日方提出告訴，此有其告訴狀附卷可稽，其告訴已逾前開六個月告訴期間。
    依前開規定，此部分應諭知為不受理之判決。
參、據上論斷，應依刑事訴訟法第二百九十九條第一項前段、第三百零三條第三款，
    刑法第二百七十七條、第四十一條第一項前段，罰金罰鍰提高標準條例第一條前
    段、第二條，判決如主文。
本案經檢察官林安紜到庭執行職務。
中      華      民      國    九十一    年     十二     月    二十三    日
                                  臺灣桃園地方法院刑事第六庭
                                      法  官  潘進順
右正本證明與原本無異。
如不服本判決，應於判決送達後十日內向本院提出上訴狀（應附繕本），上訴於臺灣
高等法院。
                                      書記官  陳玉芬
中      華      民      國    九十一    年     十二     月    二十四    日
附論罪科刑依據之法條
中華民國刑法第二百七十七條
傷害人之身體或健康者，處三年以下有期徒刑、拘役或一千元以下罰金。
犯前項之罪因而致人於死者，處無期徒刑或七年以上有期徒刑；致重傷者，處三年以
上十年以下有期徒刑。
